【裁判字號】    92,交聲,969
【裁判日期】    921013
【裁判案由】    聲明異議
【裁判全文】
臺灣臺中地方法院交通事件裁定                    九十二年度交聲字第九六九號
    原處分機關  交通部公路局台中區監理所豐原監理站
    異議人即
    受處分人    大翔交通有限公司  設台中縣梧棲鎮○○里○○○路二十四號十樓
    代表人      黃敏雄
右列受處分人因違反道路交通管理處罰條例案件，對於交通部公路局台中區監理所豐
原監理站九十二年八月二十八日所為之裁決（豐監稽違六三字第Ｚ00000000
號裁決書），聲明異議，本院裁定如左：
    主  文
異議駁回。
    理  由
一、原處分機關略以：本案係國道公路警察局第六隊舉發受處分人大翔交通有限公司
    所有之車號８Ｋ─４７７號大營半聯結車，由毛國華駕駛於九十二年月六日二十
    六日十五時零分許，行經國道三號公路四十六點五公里處，因「載運隧道內岩礦
    （塊）呈不規則狀無法丈量載運之高度經司機過磅總重40.08噸、核重35噸、超
    載5.08 噸」違規，受處分人於應到案日期前提出申訴，經原舉發機關函覆違規
    屬實，該站遂於九十二年八月二十八日以豐監稽違六三字第Ｚ00000000
      號裁決書，裁處罰鍰新台幣一萬六千元整，並記汽車違規紀錄一次，逾期則依
      裁決書處罰主文規定裁處，於法並無不合等語。
二、本件異議人即受處分人則以：異議人因被舉發載運隧道內岩礦塊，呈不規則狀無
    法丈量載運之高度，經司機過磅總重40.08噸、核重35噸，而認定有超載之違規
    情事。查異議人因７Ｗ─４０車斗係豐原監理所核發鐵牌之標準車斗，且車斗所
    承載之貨物實為砂，而非岩礦塊，有照片為證，何以無法丈量高度？故認原舉發
    機關之舉發實有違誤，爰聲明異議云云。
三、按汽車裝載貨物超過核定之總重量、總聯結重量者，處汽車所有人罰鍰，並記汽
   車違規紀錄一次，其應歸責於汽車駕駛人時，除依第三項處汽車駕駛人罰鍰及依
   第六十三條第一項第二款記點外，汽車所有人仍應記該汽車違規紀錄一次。有前
   項規定之情形者，應責令改正或當場禁止通行，並處新臺幣一萬元罰鍰，超載十
   公噸以下者，以總超載部分，每一公噸加罰新臺幣一千元；超載逾十公噸至二十
   公噸以下者，以總超載部分，每一公噸加罰新臺幣二千元；超載逾二十公噸至三
   十公噸以下者，以總超載部分，每一公噸加罰新臺幣三千元；超載逾三十公噸者
   ，以總超載部分，每一公噸加罰新臺幣五千元。未滿一公噸以一公噸計算，道路
   交通管理處罰條例第二十九條之二第一項、第三項定有明文。
四、經查：本件係受處分人大翔交通有限公司所有之車號８Ｋ─４７７號大營半聯結
    車，由毛國華駕駛於九十二年月六日二十六日十五時零分許，行經國道三號公路
    四十六點五公里處，為國道公路警察局第六隊舉發因「載運隧道內岩礦（塊）呈
    不規則狀無法丈量載運之高度經司機過磅總重40.08噸、核重35噸、超載5.08噸
    」違規等情，有公警局交字第Ｚ00000000號舉發違反道路交通管理事件
    通知單影本、內政部警政屬國道公路警察局第六警察隊九十二年八月八日公警國
    六交訴字第０９２０００３９３９號函各一紙在卷可參，異議人於異議狀內亦不
    否認所磅得之重量，然辯稱：７Ｗ─４０車斗係豐原監理所核發鐵牌之標準車斗
    ，且車斗所承載之貨物實為砂，而非岩礦塊，有照片為證，未有無法丈量高度情
    形云云，惟經交通部公路局台中區監理所豐原監理站於九十二年八月十三日以中
    監豐字第０９２００１３７２２號函說明：大翔交通有限公司所有８Ｋ─４７７
    號營業聯結車九十二年六月二十六日公警局交字第Ｚ00000000號「超載
    5.08噸」違規案，請依「警察機關取締違規砂石車注意事項」第二項「超載舉證
    方式」第（一）登檢合格之砂石標示車中第２點：『車廂容積與標示牌所載規格
    不符或載運砂石、土方超出攔板者，以地磅實際過磅』裁處等語，復經本院檢視
    採證相片三幀，車號８Ｋ─４７７所載之物確有突出超過攔板之情形，故舉發員
    警於本件以重量為標準取締違規，並無違誤。是異議人即受處分人上開所辯，顯
    不足採。綜上所述，上揭車輛裝載貨物超過核定總重量之事實業經警依法舉發，
    原處分機關依法裁決，核無不當。本件聲明異議為無理由，應予駁回。
五、據上論斷，應依道路交通管理處罰條例第八十七條第二項、道路交通案件處理辦
    法第十九條，裁定如主文。
中      華      民      國    九十二    年     十       月     十三     日
                                        臺灣臺中地方法院交通法庭
                                            法  官   王  靜  秋
右正本證明與原本無異。
如不服本裁定應於送達後五日內向本院提出抗告狀。
                                            書記官
中      華      民      國    九十二    年    十      月     十三     日


司法院資訊處製作；財團法人民間司法改革基金會備份。
